臺灣高等法院民事裁定
                               109年度勞聲字第232至242號
聲　請　人　姜榮昇　　住○○市○○區○○路000巷00號1樓
上列聲請人因與相對人復興保全股份有限公司等間確認僱傭關係
存在等事件，對於如附表「原確定裁定」欄所示確定裁定聲請再
審，而聲請訴訟救助，本院裁定如下：
    主  文
聲請駁回。
    理  由
一、按當事人無資力支出訴訟費用者，法院應依聲請，以裁定准
    許訴訟救助。但顯無勝訴之望者，不在此限。民事訴訟法第
    107條第1項定有明文。勞工符合社會救助法規定之低收入戶
    、中低收入戶，或符合特殊境遇家庭扶助條例第4條第1項之
    特殊境遇家庭，其聲請訴訟救助者，依勞動事件法第14條第
    1項規定，固視為無資力支出訴訟費用，惟有關勞動事件之
    處理，依勞動事件法之規定，勞動事件法未規定者，適用民
    事訴訟法及強制執行法之規定，同法第15條亦有明文。準此
    ，勞工因勞動事件聲請訴訟救助，除須係符合上開規定視為
    無資力外，尚應符合「非顯無勝訴之望」之要件。如聲請訴
    訟救助之勞工顯無勝訴之望，縱經釋明其無資力支出訴訟費
    用，法院仍應駁回其聲請。
二、經查，本件聲請人對附表「原確定裁定」欄所示事件提起再
    審，而聲請訴訟救助，主張伊於民國109年7月14日經臺北市
    政府社會局核定為中低收入戶，無資力支出聲請再審裁判費
    等情，業據其提出臺北市中低收入戶卡、台北市政府社會局
    109年7月14日函等件以為釋明，固應視為無資力支出訴訟費
    用。惟聲請人對於如附表「原確定裁定」欄所示確定裁定聲
    請再審，業經本院以其聲請再審不合法及顯無理由，另以10
    9年度勞再抗字第81至90號、109年度聲再字第209號裁定駁
    回，依上開規定，聲請人聲請訴訟救助，為無理由，不應准
    許。爰裁定如主文。
中　　華　　民　　國　　109 　年　　12　　月　　21　　日
                     勞動法庭
                       審判長法  官  胡宏文
                             法  官  朱慧真
                             法  官  陳筱蓉
正本係照原本作成。
如不服本裁定，應於收受送達後10日內向本院提出抗告狀，並應
繳納抗告費新臺幣１千元。
中　　華　　民　　國　　109 　年　　12　　月　　22　　日
　　　　　　   　　　　　　　書記官  陳珮茹 





















附表：
編號 聲請再審本院案號 訴訟救助本院案號 原確定裁定 相對人 1 109年度勞再抗字第81號 （⑴為再審不合法；⑵為再審顯無理由） 109年度勞聲字第232號  ⑴本院109年8月6日109 年度勞抗字第65號（ 　異議駁回） ⑵本院109年8月6日109年度勞抗字第65號（ 　抗告駁回） 復興保全股份有限公司 2 109年度勞再抗字第82號 （再審顯無理由） 109年度勞聲字第233號 本院109年7月28日 109年度勞抗字第66號 冠偉保全股份有限公司 3 109年度勞再抗字第83號 （再審顯無理由） 109年度勞聲字第234號 本院109年10月26日 109年度勞抗字第76號  皇家國際保  全股份有限  公司 4 109年度勞再抗字第84號 （再審顯無理由） 109年度勞聲字第235號 本院109年10月14日 109年度勞抗字第77號 良福保全股份有限公司 5 109年度勞再抗字第85號 （再審不合法） 109年度勞聲字第236號 本院109年10月16日 109年度勞抗字第84號 元大保全股份有限公司 6 109年度勞再抗字第86號 （再審顯無理由） 109年度勞聲字第237號 本院109年11月3日 109年度勞抗字第84號 元大保全股份有限公司 7 109年度勞再抗字第87號 （再審顯無理由） 109年度勞聲字第238號 本院109年9月24日 109年度勞抗字第86號 匯豐保全股份有限公司 8 109年度勞再抗字第88號 （再審顯無理由） 109年度勞聲字第239號 本院109年10月14日 109年度勞抗字第97號 威儀保全股份有限公司 9 109年度勞再抗字第89號 （再審不合法） 109年度勞聲字第240號 本院109年11月2日 109年度勞抗字第100號 勤讚保全股份有限公司 10 109年度勞再抗字第90號 （再審無理由） 109年度勞聲字第241號 本院109年11月23日 109年度勞抗字第100號 勤讚保全股份有限公司 11 109年度聲再字第209號 （再審不合法） 109年度勞聲字第242號 本院109年10月14日 109年度勞聲字第211號 威儀保全股份有限公司